臺灣桃園地方法院行政訴訟判決　
110年度交字第611號
原      告  林多娜  

被      告  桃園市政府交通事件裁決處
                      設桃園市○○區○○路00號7~8樓
代  表  人  張丞邦    住同上
訴訟代理人  黃一鳴律師
上列當事人間交通裁決事件，原告不服被告所為如附表所示之裁
決，提起行政訴訟，本院判決如下：
    主  文
原告之訴駁回。
訴訟費用新臺幣參佰元由原告負擔。
    事實及理由
壹、程序方面：
    本件係因原告不服被告所為道路交通管理處罰條例（下稱處
    罰條例）第8 條之裁決而提起撤銷訴訟，依行政訴訟法第23
    7 條之1 ，應適用交通裁決事件訴訟程序。本件因卷證資料
    已經明確，本院依行政訴訟法第237 條之7 規定，不經言詞
    辯論，直接裁判。
貳、實體方面：                                  
一、事實概要：
　　原告分別於附表所示之時間，將其所有車牌號碼000－0000號
    自用小客車（下稱系爭車輛），停放於附表所示之地點時，
    經民眾分別於110年9月30日、110年10月1日、110年10月3日
    檢舉，而為高雄市政府警察局交通警察大隊（下稱舉發機關
    ）員警認原告有如附表所示之「在設有禁止臨時停車標線處
    所臨時停車」、「不依順行之方向臨時停車」及「不緊靠道
    路右側臨時停車」等違規，遂逕行舉發並填製如附表所示之
    舉發違反道路交通管理事件通知單（下稱附表所示之舉發通
    知單），記載應到案日期如附表所示，並移送被告處理。嗣
    原告於110年10月31日向被告陳述不服舉發，經被告函請舉
    發機關協助查明事實後，認原告確有如附表所示之上開違規
    等情事，爰依處罰條例第55條第1項第3款、第4款及違反道
    路交通管理事件統一裁罰基準及處理細則（下稱裁罰基準及
    處理細則）等規定，分別於110年12月13日、110年12月16日
    以附表所示之裁決書，各裁處原告如附表所示之處分。原告
    不服，於是提起本件行政訴訟。
二、原告起訴主張及聲明：
（一）主張要旨：
　　⒈附表編號1所示違規，係因原告當時即將準備進入住所，於
      地下停車場外等待車道內之車輛駛出，而暫時臨停車道口
      ，況該檢舉人所提供之錄影畫面，並無法證明原告車輛林
      停時間過長，是被告所為之裁決違法。
　　⒉附表編號2所示之違規，係因原告當時正在進行汽車美容洗
      車之服務，是被告所為之裁決違法。
　　⒊附表編號3所示之違規，由舉發機關所提供之證物中，並無
      顯示不僅靠道路右側臨時停車60公分內之量測數據，僅以
      照片目測告知違法，就如同測速照相，拍到車身照片並無
      測速數據即開罰超速之道理相同，是被告所為之裁決違法
      。　　　
（二）聲明：原處分撤銷。
三、被告答辯及聲明：
（一）答辯要旨：
    ⒈引用處罰條例第7條之1、第56條第1項第3款、第4款、道路
      交通安全規則（下稱道安規則）第111條第1項第3款、第2
      項、道路交通標誌標線號誌設置規則（下稱設置規則）第
      149條第1項第1款第5目、第169條第1項、第2項、第4項等
      相關交通法規之條文（詳卷附答辯狀）。
    ⒉依據設置規則第149條第1項第1款第5目、第169條第1項、
      第2項、第4項等規定，足徵繪設禁止臨時停車紅線之區域
      ，除經交通主管機關衡酌各該區域具體交通狀況及需求而
      釐定例外開放之時段外，不論何時均禁止臨時停車或停放
      車輛，而道路交通標誌、標線、號誌之設置，係主管機關
      基於整體交通考量所為之縝密規劃，目的係為維護社會大
      眾使用道路之秩序，並以確保人車通行之安全。
    ⒊舉發機關110年11月11日高市警楠分交字第11073293000號
      函文表示略以：「…第BOD163672號違規…緣本案係本分局
      受理民眾檢舉交通違規，經查旨揭車輛在設有禁止臨時停
      車標線處所(紅線)臨時停車，違規事實明確，爰依道路交
      通管理處罰條例第55條第1項第3款逕行舉發，於法洵無違
      誤…」等語。
　　⒊又舉發機關110年12月1日高市警楠分交字第11073527000號
      函文表示略以：「…第BOD165896、BOD165790號違規…緣本
      案係本分局受理民眾檢舉交通違規，經查系爭車輛不緊靠
      道路右側停車(未緊靠道路邊緣)、不依順行之方向臨時停
      車，違規事實明確，爰依道路交通管理處罰條例第55條第
      1項第4款分別逕行舉發，於法洵無違誤…」等語。　
    ⒋至原告主張無顯示60公分的測量數據等語，惟本件違規事
      實，乃單純依據客觀狀態拍攝或攝錄之違規影片或照片即
      可呈現，無需專業設備始得測出，且依舉發機關111年2月
      9日高市警楠分交字第11170395200號函所附之採證影片觀
      之，亦足以顯示違規車輛距離道路邊緣尚有一輛機車寬度
      ，顯然超過60公分，故舉發機關依事實舉發並無不當。
    ⒋綜上所述，系爭車輛駕駛因有「在設有禁止臨時停車標線
      處所臨時停車」、「不依順行之方向臨時停車」及「不緊
      靠道路右側臨時停車」等情，已該當處罰條例第56條第1
      項第3款、第4款規定之要件。是被告依法裁處，應無違誤
      ，原告之訴為無理由。
（二）聲明：駁回原告之訴。
四、本院之判斷：
（一）前提事實：
      原告分別於附表所示之時間，將其所有之系爭車輛停放於
      附表所示之地點時，經民眾分別於110年9月30日、110年1
      0月1日、110年10月3日檢舉，而為舉發機關員警認原告有
      附表所示之「在設有禁止臨時停車標線處所臨時停車」、
      「不依順行之方向臨時停車」及「不緊靠道路右側臨時停
      車」等違規之情，此有舉發機關110年11月11日高市警楠
      分交字第11073293000號函文（見本院卷第71頁）、舉發
      機關110年12月1日高市警楠分交字第11073527000號函文
      （見本院卷第73頁）、行車記錄器畫面擷取照片（見本院
      卷第77至79頁）、汽車車籍查詢（見本院卷第93頁）、交
      通違規案件陳述書（見本院卷第95頁、第99頁）、附表所
      示之舉發通知單（見本院卷第97頁、第101至102頁）等資
      料各1份在卷可憑。
（二）被告認定原告有附表所示之「在設有禁止臨時停車標線處
      所臨時停車」、「不依順行之方向臨時停車」及「不緊靠
      道路右側臨時停車」等違規行為，並無違誤：
    ⒈按「汽車駕駛人，臨時停車有下列情形之一者，處新臺幣3
      00元以上600元以下罰鍰：三、在設有禁止臨時停車標誌
      、標線處所臨時停車。四、不依順行之方向，或不緊靠道
      路右側，或單行道不緊靠路邊，或併排臨時停車」，處罰
      條例第55條第1項第3款、第4款定有明文。又「汽車臨時
      停車時，應依下列規定：三、設有禁止臨時停車標誌、標
      線處所不得臨時停車」、「汽車臨時停車時，應依車輛順
      行方向緊靠道路邊緣，其前後輪胎外側距離緣石或路面邊
      緣不得逾60公分。但大型車不得逾1公尺」，亦為道安規
      則第111條第1項第3款、第2項所明定。再者，設置規則第
      149條第1項第1款第5目規定：「一、線條：以實線或虛線
      標繪於路面或緣石上，用以管制交通者，原則上區分如下
      ：…（五) 紅實線設於路側，用以禁止臨時停車」，同規
      則第169條第1項、第2項規定：「禁止臨時停車線，用以
      指示禁止臨時停車路段，以劃設於道路緣石正面或頂面為
      原則，無緣石之道路得標繪於路面上，距路面邊緣以30公
      分為度（第1項）。本標線為紅色實線，線寬除設於緣石
      ，正面者以緣石高度為準外，其餘皆為10公分（第2項）
      」，而上開設置規則係依處罰條例第4條第3項規定所訂定
      （參照該設置規則第1條明定）。
    ⒉經查，本院勘驗本件舉發過程之錄影光碟內容略以：「（
      一）檔案名稱：Z00000000000_002。⒈光碟播放時間共15
      秒，本檔案之錄影畫面係2021年9月27日7時許所錄製，為
      檢舉人行車記錄器之錄影畫面。⒉錄影畫面一開始，即可
      看見原告所有之車牌號碼000－0000號自用小客車（下稱系
      爭車輛），暫停於路邊。⒊錄影畫面時間7時35分1秒許，
      可看見系爭車輛係閃爍雙黃燈。⒋錄影畫面時間7時35分2
      秒許，可看見系爭車輛停車處所之路邊劃設有禁止臨時停
      車之「紅線」。（二）檔案名稱：Z00000000000_002、Z0
      0000000000_003。⒈光碟播放時間分別為5秒、10秒，上開
      二檔案之錄影畫面係2021年9月28日7時許所錄製，為檢舉
      人行車記錄器之錄影畫面(註：勘驗筆錄誤載為舉發員警
      密錄器之錄影畫面)。⒉錄影畫面時間7時33分29秒許，可
      看見系爭車輛停放於車體防護專門店之騎樓處，並非順著
      德賢路之行向停車。⒊錄影畫面時間7時33分31秒許，可看
      見上開店家之廣告招牌上載有「營業時間09：00～19：00
      」等字。（三）檔案名稱：Z00000000000_002。⒈光碟播
      放時間共7秒，本檔案之錄影畫面係2021年9月29日7時許
      所錄製，為檢舉人行車記錄器之錄影畫面(註：勘驗筆錄
      誤載為舉發員警密錄器之錄影畫面)。⒉錄影畫面時間7時2
      9分35秒許，可看見系爭車輛停放於德賢路22號前，並未
      緊靠道路邊緣，且可看見系爭車輛與道路邊緣間之距離，
      尚可容納一台紅色機車」等情（見本院卷第107頁至第108
      頁），核與行車記錄器畫面擷取照片3張（見本院卷第77
      至79頁）相符。準此，原告所有之系爭車輛確實均係處於
      靜止狀態，且附表編號1所示違規地點之路面上確實劃設
      有紅實線，依設置規則第169條第1項、第2項規定，該處
      即為不得臨時停車之處所無訛；又系爭車輛於附表編號2
      所示之違規地點停車時，確實並非順著德賢路之行車方向
      停車，且於附表編號3所示之違規地點停車時，亦未緊靠
      道路右側之邊緣停車。故堪認本件被告認定原告確有附表
      所示之「在設有禁止臨時停車標線處所臨時停車」、「不
      依順行之方向臨時停車」及「不緊靠道路右側臨時停車」
      等違規行為事實，並無違誤。
　　⒊至原告主張：於附表編號1所示違規，係因原告當時即將準
      備進入住所，於地下停車場外等待車道內之車輛駛出，而
      暫時臨停車道口；於附表編號2所示之違規，係因原告當
      時正在進行汽車美容洗車之服務；於附表編號3所示之違
      規，舉發機關並未提供量測數據等語。惟查：
　　⑴就原告附表編號1所示之違規臨時停車而言，駕駛人駕駛車
      輛應遵守道路交通標誌、標線、號誌之指示、警告、禁制
      規定，為處罰條例第4條第2項、道安規則第90條第1項所
      明定。又道路交通標線等係交通主管機關依道路交通狀況
      及用路人之需要而依法設置，駕駛人有遵守指示之義務，
      不得僅憑其個人認知或價值判斷，或主觀認為其行為不致
      影響交通秩序、安全，而任意決定不予遵守，否則將使交
      通秩序大亂，非但影響道路交通安全及用路人權益，亦將
      使道路交通標誌等形同虛設。況依上開勘驗筆錄內容觀之
      ，系爭車輛當時所閃爍之燈號為閃黃燈，並非右轉之方向
      燈，若真如原告所述，其係為等待車道內之車輛駛出，準
      備「右轉」進入地下停車場，系爭車輛理應顯示右側之方
      向燈，而非如錄影畫面內所示之閃黃燈，是原告上開所述
      ，顯係卸責之詞，不足採信。故本件被告認定原告有附表
      編號1所示之在劃設有禁止臨時停車標線之紅實線處臨時
      停車之違規行為，並無違誤。
　　⑵就原告附表編號2所示之違規臨時停車而言，雖原告主張系
      爭車輛當時正在汽車美容店門口進行洗車服務等語。惟查
      ，依上開勘驗筆錄內容觀之，於錄影畫面時間7時33分31
      秒許，可看見上開汽車美容店家之廣告招牌上載有「營業
      時間09：00～19：00」等字，顯見該汽車美容店家之營業
      時間係自9時至19時許，然本件原告違規時間係7時33分許
      ，根本尚未到達該汽車美容店家開始營業之時間，是原告
      上開所述，顯屬卸責之詞，不足採信。本件被告認定原告
      有附表編號2所示之不依順行之方向臨時停車之違規行為
      ，並無違誤。
　　⑶就原告附表編號3所示之違規臨時停車而言，雖本件舉發機
      關並未提供實際之量測數據，惟本件違規事實單純依據客
      觀狀態拍攝或攝錄之違規影片或照片即可呈現，且於錄影
      畫面時間7時29分35秒許，可看見系爭車輛停放於德賢路2
      2號前，並未緊靠道路邊緣，且可看見系爭車輛與道路邊
      緣間之距離，尚可容納一台紅色機車，顯然已超過60公分
      ，此並有檢舉人之行車記錄器畫面擷取照片1張（見本院
      卷第79頁）附卷可稽。是原告上開主張，顯屬卸責之詞，
      不足採信。故本件被告認定原告有附表編號3所示不緊靠
      道路右側臨時停車之違規行為，並無違誤。
    ⒋綜上所述，原告確實有附表所示等違規臨時停車之行為事
      實。又原告為持有合法駕駛執照之人，對於道路交通安全
      規則理應知悉，是本件原告之違規行為，縱認非故意，亦
      有「應注意，能注意，而未注意」之過失責任。故本件被
      告認定原告有附表所示之「在設有禁止臨時停車標線處所
      臨時停車」、「不依順行之方向臨時停車」及「不緊靠道
      路右側臨時停車」違規行為，並無違誤。
（三）被告以附表所示之處分裁罰原告，並無違誤：
    ⒈按「汽車駕駛人，臨時停車有下列情形之一者，處新臺幣3
      00元以上600元以下罰鍰：三、在設有禁止臨時停車標誌
      、標線處所臨時停車。四、不依順行之方向，或不緊靠道
      路右側，或單行道不緊靠路邊，或併排臨時停車」，處罰
      條例第55條第1項第3款、第4款定有明文。
    ⒉次按裁罰基準及處理細則第1條規定：「本細則依道路交通
      管理處罰條例第92條第4項規定訂定之」、第2條第1項、
      第2項規定：「處理違反道路交通管理事件之程序及統一
      裁罰基準依本細則之規定辦理。前項統一裁罰基準，如附
      件違反道路交通管理事件統一裁罰基準表」，核上開處罰
      條例第92條第4項所授權交通部會同內政部訂定之裁罰基
      準及處理細則及其附件「違反道路交通管理事件統一裁罰
      基準表」（下稱裁罰基準表），就其立法目的及功能，乃
      為防止處罰機關枉縱或偏頗，用以維持裁罰之統一性與全
      國因違反道路交通管理事件受處罰民眾之公平，不因裁決
      人員不同，而生偏頗，寓有避免各監理機關於相同事件恣
      意為不同裁罰之功能，並非法所不許，於憲法上保障人民
      財產權之意旨並無牴觸（此並有司法院釋字第511號解釋
      意旨理由足資參照），是被告自得依此裁罰基準表而為裁
      罰。
    ⒊原告確有附表所示等違規行為，已詳如前述，且原告係於
      應到案期限內到案聽後裁決，又依裁罰基準表規定：「在
      設有禁止臨時停車標誌、標線處所臨時停車」、「不依順
      行之方向，或不緊靠道路右側，或單行道不緊靠路邊臨時
      停車」，於期限內繳納或到案聽候裁決者，各裁處罰鍰30
      0元。是本件被告依處罰條例第55條第1項第3款、第4款、
      裁罰基準及處理細則及裁罰基準表等規定，以附表所示之
      處分各裁罰原告300元之法定罰鍰，經核即屬於法有據，
      該等處分並無違誤。故原告訴請撤銷原處分，為無理由，
      應予駁回。
五、本件判決基礎已臻明確，兩造其餘之攻擊防禦方法及訴訟資
    料經本院審酌後，核與判決結果不生影響，無一一論述之必
    要，附此敘明。
六、據上論結，本件原告之訴無理由，依政訴訟法第237條之8  
    第1項、第98條第1項前段等規定，判決如主文。
中　　華　　民　　國　　111 　年　　6 　　月　　30　　日
　　　　　　　　　行政訴訟庭　法　官　黃漢權
附表：
 編號 違規舉發通知單    裁決書 違規時間地點   違規事實    處罰主文   1 110年10月19日高市警交相字第B0D163672號（110年12月3日前） 110年12月13日桃交裁罰字第58－B0D163672號 110年9月27日7時35分許在高雄市○○區○○路0號 在設有禁止臨時停車標線處所臨時停車 罰鍰300元   2 110年11月2日高市警交相字第B0D165790號（110年12月17日前） 110年12月16日桃交裁罰字第58－B0D165790號 110年9月28日7時33分許在高雄市○○區○○路0號 不依順行之方向臨時停車 罰鍰300元   3 110年11月3日高市警交相字第B0D165896號（110年12月18日前） 110年12月16日桃交裁罰字第58－B0D165896號 110年9月29日7時29分許在高雄市○○區○○路00號 不緊靠道路右側臨時停車 罰鍰300元 
上為正本係照原本作成。
如不服本判決，應於判決送達後20日內，向本院提出上訴狀並表
明上訴理由（原判決所違背之法令及其具體內容或依訴訟資料可
認為原判決有違背法令之具體事實），其未載明上訴理由者，應
於提出上訴後20日內向本院補提理由書（上訴狀及上訴理由書均
須按他造人數附繕本，如未按期補提上訴理由書，則逕予駁回上
訴），並應繳納上訴裁判費新臺幣750元。
中　　華　　民　　國　　111 　年　　6 　　月　　30　　日
　　　　　　　　　　　　　　　書記官　蕭竣升